臺灣臺中地方法院民事裁定　九十四年度小抗字第二號
　　抗　告　人　台灣網竣科技股份有限公司
　　法定代理人　甲○○
　　訴訟代理人　丙○○
　　相　對　人　乙○○○即金.
右抗告人與相對人間請求損害賠償事件，對於本院臺中簡易庭民國九十四年二月四日
所為裁定（九十四年度中小字第三八三號），提起抗告，本院裁定如左：
    主      文
原裁定廢棄，發回本院台中簡易庭。
    理      由
一、按抗告法院認抗告為有理由者，應廢棄或變更原裁定，非有必要不得命原法院或
    審判長更為裁定；對於小額事件第一審之抗告程序，準用第四編抗告程序之規定
    ，民事訴訟法第四百九十二條及第四百三十六條之之三十二第三項分別定有明文
    。
二、本件抗告意旨略以：原審以不適用民事訴訟法第十二條或第二十四條之規定，且
    同法第二十八條第一項、第四百三十六條之九前段訂有明文，依同法第一條第一
    項之規定認為鈞院就本事件無管轄權，裁定移轉由臺灣臺南地方法院管轄。惟本
    件兩造當事人皆為商人，本件爭訟之服務係由相對人以其獨資經營之「金愛來資
    訊」之商號與抗告人訂立數據服務契約，故就兩造合意管轄之約定應仍有適用，
    原裁定認為無管轄權恐有貽誤，爰提抗告請求廢棄原裁定。
三、按民事訴訟法第四百三十六條之九規定：小額事件當事人之一造為法人或商人者
    ，於其預定用於同類契約之條款，約定債務履行地或以合意定第一審管轄法院時
    ，不適用第十二條或第二十四條之規定。前開所謂之預定用於同類契約之條款，
    應係指民法第二百四十七條之一所指之定型化契約或附合契約。此類契約，通常
    由工商業企業者一方，預訂適用於同類契約之條款，由他方依其契約條款而訂定
    之。預訂契約條款之一方，大多為經濟上較強者，而依其預定契約條款之一方，
    則多為經濟上之較弱者，為防止契約自由之濫用，立法例對於此等契約均有一定
    之規範方式，民事訴訟法第四百三十六條之九規定之限制，應亦屬立法者對附合
    契約所為規範方式之一。其立法目的係以當事人之一造如為法人或商人，他造恆
    居於經濟弱者之地位，往往被迫接受約定債務履行地，或以合意定第一審法院之
    不平等條款，一旦契約涉訟，必須遠赴法人或商人以附合契約預定之法院應訴，
    有失公平；且因小額訴訟標的之金額較小，如需遠赴他地訴訟，所可能產生之費
    用，足以侵蝕原告之實體私權，使憲法保障之財產權與訴訟權流於空洞化，故以
    立法之方式排除同法第十二條債務履行地及第二十四條合意定管轄法院規定之適
    用。惟民事訴訟所解決者為私法上權利義務事項，私法上之權利義務，當事人原
    則上得自由處分，是否行使其權利，如何行使，原則上應本於當事人之自由意思
    。當事人間之關係如非上述立法意旨所欲保護之對象時，其以關於由一定法律關
    係而生之訴訟，合意由特定法院管轄時，法院原則上自應尊重當事人就管轄權所
    為之合意。
四、原審以抗告人起訴請求給付服務費事件，係屬小額事件，無民事訴訟法第二十四
    條關於合意管轄規定之適用，依同法第二十八條規定，裁定移轉管轄，固非無見
    。惟查，本件相對人係獨資經營「金愛來資訊」商號，並以其名義為「金愛來資
    訊」商號向抗告人申請網路數據專線服務，有抗告人提出之「金愛來資訊」商號
    營利事業登記證、Corner專線服務契約書、台灣網竣數據專線固網優惠專案同意
    書影本各一件為證，依抗告人提出之營利事業登記證，相對人為「金愛來資訊」
    商號之負責人、營業所在地為臺南縣歸仁鄉○○○路○段一七四號一樓，核與抗
    告人與相對人所訂Corner專線服務契約書第二條約定之安裝地點相符，上開專線
    服務契約書固僅以相對人之名義訂立，惟依抗告人提出相對人書立之台灣網竣數
    據專線固網優惠專案同意書首行所示「立同意書人乙○○○即金愛來資訊」等文
    字，足見本件專線務契約固由相對人以其名義訂立，實係供相對人所經營之獨資
    商號使用，則本件專線服務契約之當事人，俱為法人及商人，自無民事訴訟法第
    四百三十六條之九規定之適用，當事人間所為合意管轄之約定，仍為有效，原審
    未及查明此一事實，即以裁定移轉管轄駁回，揆諸前項說明，自有違誤。抗告意
    旨指摘原裁定不當，求予廢棄，為有理由。爰將原裁定廢棄，將本件發回本院台
    中簡易庭重行審理。
五、依民事訴訟法第四百三十六條之三十二第三項、第四百九十二條裁定如主文。
中　　　華　　　民　　　國　　九十四　　年　　　三　　　月　　三十一　　日
                                臺灣台中地方法院民事第三庭
~B審判長法官　張　瑞　蘭
~B法　　　官　李　悌　愷
~B法　　　官　陳　文　爵
右為正本係照原本作成
本裁定不得抗告
中　　　華　　　民　　　國　　九十四　　年　　　四　　　月　　　一　　　日
~B法院書記官
